臺灣臺北地方法院民事判決　　　　　　 96年度建小上字第4號
　　上　訴　人　甲○○
　　被上訴人　　三奇裝潢工程有限公司
　　　　　　　　　　　　　　樓.
　　法定代理人　乙○○
　　　　　　　　　　　　　　樓.
上列當事人間給付工程款事件，上訴人對於中華民國 96年9月10
日本院臺北簡易庭第一審判決（96年度北建小字第 4號），提起
上訴，本院判決如下：
    主  文
上訴駁回。
第二審訴訟費用新臺幣壹仟伍佰元由上訴人負擔。
    理  由
一、上訴人上訴意旨略以：原審判決有應調查之證據而未予調查
    之違背法令，民法第490條第1項及民法第505條第1項均已明
    定報酬給付之條件與時點，本件訴訟標的為「承攬報酬給付
    請求權」，是本件之爭點即在於上訴人是否有依約給付承攬
    報酬之義務，上訴人主張被上訴人並未依約完工，則原審就
    此足以影響判決之爭點自應詳與調查並於判決詳為論述，惟
    原審並未採酌並為調查，實有違反民事訴訟法第277條之規
    定，且倘被上訴人確實依約完工並由上訴人驗收完畢，自應
    於原審就承攬報酬給付權請求發生基礎舉證以實其說，惟其
    並未提出任何書據，僅提出兩位證人到庭，該二證人均為被
    上訴人之員工，其證言之真實性不無疑問，且原審未就報酬
    給付請求權發生之系爭工程完工與否進行調查，亦未於判決
    理由中敘明其何以未採上訴人主張工程未完工之理由，即逕
    為不利於上訴人之判決，原判決實有應調查之證據而未予調
    查之違背法令之情形云云。並聲明：廢棄原判決，駁回被上
    訴人在第一審之訴。
二、按對於小額程序之第一審裁判，得上訴或抗告於管轄之地方
    法院，然非以其違背法令為理由，不得為之；至其上訴狀內
    應記載上訴理由，表明下列各款事項：一、原判決所違背之
    法令及其具體內容。二、依訴訟資料可認為原判決有違背法
    令之具體事實，且對於小額程序之第一審判決，依上訴意旨
    足認上訴為無理由，得不經言詞辯論為之，民事訴訟法第43
    6條之24、第436條之25、第436條之29第2款分別定有明文。
    而所謂判決違背法令，係指原判決有不適用法規或適用不當
    之情形，若僅係取捨證據、認定事實等屬於原審法院職權行
    使之事項，除有認定違法之情形外，應不生違背法令之問題
    （參見最高法院28年上字第1515號判例意旨）。
三、本件訴訟標的金額為新台幣（下同）80,000元，未逾100,00
    0元，依民事訴訟法第436條之8第1項規定，訴訟標的金額未
    逾100,000元，應適用小額訴訟程序，且本件上訴人提起上
    訴，於訴狀內係表明原審判決有應調查證據而未調查，及違
    反民事訴訟法第277條規定之違背法令事由，關於前項事由
    ，本非民事訴訟法第469條所規定當然違背法令之情形，且
    上訴人亦未具體指明此情有違背何法令等，尚難認此部分上
    訴人有合法表明原審判決違背法令之事項，此部分上訴已有
    不合法之情形，惟後一事項，既據上訴人具體指摘原審判決
    係違反民事訴訟法第277條規定，堪認對於其所主張原第一
    審小額判決違背法令之情事，已有具體之指摘，並已揭示該
    違背法令之法規條文內容，是上訴人提起本件上訴，應認為
    已具備合法要件，合先敘明。
四、經查，民事訴訟法第277條前段固規定，當事人主張有利於
    己之事實者，就其事實有舉證之責任，而上訴人以原審判決
    有違反此規定者，係以其抗辯被上訴人所承攬工作尚未完成
    一事，未據被上訴人負舉證責任，但觀諸原審判決之事實及
    理由欄二中，已詳為說明係依據被上訴人所提出合約書、報
    價單及證人黃年圖、曾枝財於原審之證述，並參酌上訴人抗
    辯內容先後不一等情，始認定被上訴人已完工，對上訴人有
    承攬報酬請求權存在，並無上訴人所指違反民事訴訟法第
    277 條規定，未令被上訴人負舉證責任之情事，至於上訴人
    指摘前述二位證人證述之可信度等，則係就原審取捨證據、
    認定事實之職權行使，及依職權解釋意思表示等，指摘有不
    當，進而就原審已有論斷者，泛言未依法論斷，實不足認原
    審判決就之有何違背前揭法令之情形，是上訴人此部分上訴
    ，顯無理由，應予駁回。
五、綜上所述，原審判決並無上訴人所指違背法令之情，上訴人
    提起本件上訴，指摘原判決不當，求予廢棄改判，依其上訴
    意旨，足認上訴顯無理由，爰不經言詞辯論，逕以判決駁回
    之。
六、本件第二審訴訟費用，確定為如主文第2項所示金額。
七、據上論結，本件上訴無理由，依民事訴訟法第436條之32第1
    項、第2項、第449條第1項、第436條之29第2款、第436條之
    19第1項、第78條，判決如主文。
中　　華　　民　　國　　96　　年　　12　　月　　28　　日
                      民事第五庭審判長法  官  翁昭蓉
                                      法  官  胡宏文
                                      法  官  林麗真
以上正本係照原本作成。
本判決不得上訴。
 中　　華　　民　　國　　96　　年　　12　　月　　31　 日
                                       書記官 李承翰
